Minutes et répertoires du notaire Jean-Baptiste DECOURCHANT, 4 avril 1807 - 22 avril 1816 (étude XXXIV)
Archives nationales
- Répertoire(s) de Jean-Baptiste DECOURCHANT, 4 avril 1807 - 31 mai 1819; MC/RE/XXXIV/10 - MC/RE/XXXIV/11
  - Répertoire. 1813, 29 novembre - 1819, 31 mai, 29 novembre 1813 - 31 mai 1819; MC/RE/XXXIV/11
    - Inventaire après décès: Lamaud dit Baranquin, Jean-Louis. Légumes (marchand de). Cossonnerie (rue de la), n° 20., 13 septembre 1814
      inventaire après décès; Cossonnerie (rue de la); Lamaud dit Baranquin, Jean-Louis; commerçant
    - Inventaire après décès: Mouillefarine, Paul-Bonaventure. Fossés-Saint-Germain (rue des), n° 23., 21 octobre 1814
      inventaire après décès; Fossés-Saint-Germain (rue des); Mouillefarine, Paul-Bonaventure
    - Inventaire après décès: Olivet, Jean-Pierre-Léonard. Coquillière (rue), n° 42., 28 octobre 1814
      inventaire après décès; Coquillière (rue); Olivet, Jean-Pierre-Léonard
    - Inventaire après décès: Jamarch, Jeanne-Marie. Bourguignon dit Laguiche, Claude (épouse). Neuve Saint Eustache (rue), n° 19., 29 octobre 1814
      inventaire après décès; Neuve-Saint-Eustache (rue); Jamarch, Jeanne-Marie; Bourguignon dit Laguiche, Claude
    - Inventaire après décès: Lorette, Claude. Saint-Honoré (rue), n° 199., 7 novembre 1814
      inventaire après décès; Saint-Honoré (rue); Lorette, Claude
    - Inventaire après décès: Barreau, François. Saint-Victor (rue), n° 76., 16 novembre 1814
      inventaire après décès; Saint-Victor (rue); Barreau, François
    - Inventaire après décès: Roux, Antoinette-Gabrielle. Roussel, Jean-Louis (épouse). Saint-Honoré (rue), n° 377., 21 novembre 1814
      inventaire après décès; Saint-Honoré (rue); Roux, Antoinette-Gabrielle; Roussel, Jean-Louis
    - Inventaire après décès: Lesellier, Pierre. Ecouen. et de Marie (ou Françoise) Nicole Floquet, sa veuve., 28 novembre 1814
      23 juin 1815, liquidation et partage des successions, ET/XXXIV/942.
      inventaire après décès; Ecouen (Val-d'Oise); Lesellier, Pierre; Floquet, Marie-Françoise-Nicole
    - Inventaire après décès: Vannier, Claude-Louis-Nicolas. L'Ermitage., 8 décembre 1814
      inventaire après décès; Ennery (Val-d'Oise); Vannier, Claude-Louis-Nicolas
    - Inventaire après décès: Barbier, Marie-Marguerite. Coppée, Gilles-Joseph (veuve). Tirechappe (rue), n° 19., 22 décembre 1814
      inventaire après décès; Tirechappe (rue); Barbier, Marie-Marguerite; Coppée, Gilles-Joseph
    - Inventaire après décès: Faucheux, Marie-Anne. Menier, Pierre (épouse). Ferronnerie (rue de la), n° 31., 27 décembre 1814
      inventaire après décès; Ferronnerie (rue de la); Faucheux, Marie-Anne; Menier, Pierre
    - Inventaire après décès: Hébert, Marie-Catherine. Beautant, Alexandre (épouse). Servon (Seine-et-Marne)., 2 février 1815
      inventaire après décès; Servon (Seine-et-Marne); Hébert, Marie-Catherine; Beautant, Alexandre
    - Inventaire après décès: Lavalette, Toussaint-Amable. Beaubourg (rue), n° 56., 15 février 1815
      inventaire après décès; Beaubourg (rue); Lavalette, Toussaint-Amable
    - Inventaire après décès du baron Julien Jacot. Palais-Royal, galerie Vitrée, n° 216, café de France., 22 février 1815
      inventaire après décès; Palais Royal; Jacot, Julien
    - Inventaire après décès: Lourdet, Jean-Baptiste. Chapon (rue), n° 11., 29 mars 1815
      inventaire après décès; Chapon (rue); Lourdet, Jean-Baptiste
    - Inventaire après décès: Mauries, Marie-Esther-Véronique. Rolland, Antoine (épouse). Heaumerie (rue de la), n° 7., 8 août 1815
      inventaire après décès; Heaumerie (rue de la); Mauries, Marie-Esther-Véronique; Rolland, Antoine
    - Inventaire après décès: Brochet, Marie-Madeleine. Amiot, Jacques-Pierre (épouse). Faubourg-du-Temple (rue du), n° 30., 31 août 1815
      inventaire après décès; Faubourg-du-Temple (rue du); Brochet, Marie-Madeleine; Amiot, Jacques-Pierre
    - Inventaire après décès: Sabouret, Armand-Jules. Bourbon (quai de), n° 19., 6 septembre 1815
      inventaire après décès; Bourbon (quai de); Sabouret, Armand-Jules
    - Inventaire après décès: Sarraute, Bernard-François. Saint-Guillaume (cour), n° 4., 30 septembre 1815
      inventaire après décès; Saint-Guillaume (cour); Sarraute, Bernard-François
    - Inventaire après décès: Lutrop, Jean-Baptiste. Fossés-Saint-Bernard (rue des), n° 13., 7 novembre 1815
      inventaire après décès; Fossés-Saint-Bernard (rue des); Lutrop, Jean-Baptiste
    - Inventaire après décès: Bacot, François. Voltaire (quai), n° 5., 24 novembre 1815
      inventaire après décès; Voltaire (quai); Bacot, François
    - Inventaire après décès: Magnier, Marie-Anne-Agathe. Minot, Louis-Philippe (épouse). Vertbois (rue du), n° 1., 18 décembre 1815
      inventaire après décès; Vertbois (rue du); Magnier, Marie-Anne-Agathe; Minot, Louis-Philippe
    - Inventaire après décès: Gisier, Catherine-Henriette. Rey, Jean-François (veuve). Fromenteau (rue), n° 8., 21 décembre 1815
      inventaire après décès; Fromenteau (rue); Gisier, Catherine-Henriette; Rey, Jean-François
    - Inventaire après décès: Brechillet Jourdain, Anselme-Louis-Bernard. Abbaye (rue de l'), n° 6., 17 janvier 1816
      inventaire après décès; Abbaye (rue de l'); Brechillet Jourdain, Anselme-Louis-Bernard
    - Inventaire après décès: Lecomte, Marie-Geneviève-Charlotte. Bertier, Nicolas-Joseph (épouse). Chemin de-Pantin (rue du), n° 32., 11 mars 1816
      inventaire après décès; Chemin-de-Pantin (rue du); Lecomte, Marie-Geneviève-Charlotte; Bertier, Nicolas-Joseph
    - Inventaire après décès: Dubray, Charles. Verderet (rue), n° 3., 14 mars 1816
      inventaire après décès; Verdelet (rue); Dubray, Charles
    - Inventaire après décès: Jacquet, Jeanne. Beurdeley, Alexandre (épouse). Beaurepaire (rue), n° 13., 20 mars 1816
      inventaire après décès; Beaurepaire (rue); Jacquet, Jeanne; Beurdeley, Alexandre
    - Inventaire après décès: Pelletier, Marie-Anne. Goby, Pierre-André (veuve). Savonnerie (rue de la), n° 18., 27 mars 1816
      inventaire après décès; Savonnerie (rue de la); Pelletier, Marie-Anne; Goby, Pierre-André